【裁判字號】    92,易,1154
【裁判日期】    921107
【裁判案由】    賭博
【裁判全文】
臺灣彰化地方法院刑事判決                        九十二年度易字第一一五四號
    公  訴  人  臺灣彰化地方法院檢察署檢察官
    被      告  乙○○
    被      告  丁○○
    被      告  甲○○
    被      告  丙○○
右列被告因賭博案件，經檢察官聲請簡易處刑 (九十二年度偵字第五八一八號)，本
院依通常程序判決如左：
    主  文
乙○○、丁○○共同連續意圖營利，聚眾賭博，乙○○累犯，處有期徒刑拾月；丁○○處有期徒刑陸月，如易科罰金，以參佰元折算壹日，緩刑參年。
甲○○、丙○○共同連續在公眾得出入之場所賭博，各處罰金貳仟元，罰金如易服勞
役，以參佰元折算壹日。扣案之簽單共陸張（即警卷所附之編號一至四及編號六、七
）沒收。
    事  實
一、乙○○前於民國八十二年及九十年間，先後二次因經營六合彩而犯賭博罪，分別
    為本院判處有期徒刑五月及六月確定，第二次並甫於九十年九月二十五日易科罰
    金執行完畢，竟不知悔改，復與其妻丁○○共同基於意圖營利之概括犯意聯絡，
    自民國九十二年四月間某日起，連續提供其位於彰化縣北斗鎮○○里○○路一七
    一號住所、公眾得出入之處做為簽賭之場所，而聚集不特定多數人參與「六合彩
    」簽賭，其賭博方式係以每星期二、四香港六合彩開獎之號碼做為對獎之依據，
    於每星期二、四晚上八時三十分許，在其上開住所開獎，依對中號碼之多寡分「
    二星」、「三星」、「四星」及「特別號」等四種方式供賭客簽賭，約定賭客每
    簽一支，賭金為新台幣（下同）一百元，並以之核對香港六合彩開獎號碼決定輸
    贏，凡對中號碼者，「二星」可得彩金五千七百元，「三星」可得彩金五萬八千
    元，「四星」可得彩金八十萬元，「特別號」可得彩金三千六百元，未簽中者，
    所繳之賭資即全歸丁○○與乙○○所有，乙○○二人即恃此營利，獲利約三到五
    萬元。而甲○○、丙○○二人知悉乙○○之住處有在經營六合彩之賭博後，二人
    即共同基於賭博之概括犯意聯絡，自九十二年四月中旬起至同年六月三日止，先
    後五次由甲○○出錢委請丙○○前去乙○○住處，依甲○○所選定之號碼代為簽
    賭，每次簽賭金額從一千二百元到六千元不等（依卷附扣案之一到四與六號簽單
    所示，九十二年五月十三日簽賭一千二百元，同年、月二十日簽賭共六千元，同
    年不詳日期簽賭二千元，其餘二次簽賭時間及金額均不詳）。迨至同年六月三日
    ，因丙○○、甲○○自認向丁○○、乙○○簽中該期六合彩彩金共一百零七萬元
    ，而乙○○二人否認甲○○二人有簽中而發生糾紛，丙○○與甲○○遂持六合彩
    簽單向彰化縣警察局北斗分局自首後而接受裁判，始查獲上情，並扣有六合彩簽
    單六張（其中編號一到四之簽單係乙○○所簽寫，編號六之簽單係丁○○所簽寫
    ，編號七之簽單則係甲○○所擬簽賭之字條，經丁○○正式簽寫為編號六之簽單
    ，另卷附編號五之簽單，甲○○、丙○○無法確認是否係向乙○○夫妻所簽，而
    乙○○二人亦否認係其等所簽寫）。
二、案經丙○○、甲○○自首由彰化縣警察局北斗分局報告臺灣彰化地方法院檢察署
    檢察官偵查聲請簡易處刑。
    理  由
一、訊據被告丁○○、甲○○及丙○○三人對其等於上揭時、地，以前述方式，分別
    經營六合彩之簽賭及參與簽賭之犯罪事實均坦白承認，核其等之供詞大致相符，
    並有甲○○、丙○○二人向丁○○所簽之六合彩簽單六紙扣案而附卷可相佐證，
    其三人之賭博犯行已臻明確。
二、又訊之被告乙○○固不否認確有於九十二年五月十三日及二十日，在甲○○指示
    丙○○前去其住處代為簽賭時，分別開立卷附編號一及編號二至四之六合彩簽單
    交付與被告丙○○，且其在開立上開簽單前，即已知悉其妻丁○○有在經營六合
    彩簽賭之事實，惟其矢口否認有與丁○○共同經營六合彩之犯行，辯稱：伊目前
    係在從事娃娃機生意，每天均須遠到桃竹苗地區跑業務，實無時間來經營六合彩
    ，且當時係因丁○○在餵小孩吃奶沒空，且丙○○又表示有急事下，伊始代丁○○開立上開簽單與丙○○，伊純粹只是幫忙而已，並非與丁○○共同經營六合彩
    云云。
三、然查：右揭被告乙○○確有於上述時、地，與其妻丁○○共同經營六合彩之事實
    ，業據同案被告甲○○、丙○○證述歷歷，並有上開簽單共六紙扣案而附卷可供
    參佐；而被告乙○○亦不否認卷附編號一到四之簽單係其本人簽寫後交與被告丙○○之事實，僅辯說其僅係幫其妻代為簽寫云云，然因填寫簽單已是本件賭博之
    方式，係屬簽賭六合彩之構成要件行為，是縱乙○○僅係基於幫助之意思代其妻
    填寫六合彩簽單，亦難脫與其妻共同經營六合彩簽賭犯行之成立，況其自承在填
    寫上開卷附編號一到四之簽單前，即已知悉其妻正在經營六合彩簽賭，而其於前
    述時間，亦曾先後二次因經營六合彩簽賭被查獲，而為本院判處徒刑確定並已執
    行完畢，則其在填寫上開簽單時，亦當確知其行為即係經營六合彩賭博之犯行，
    參以被告乙○○之妻丁○○僅是一介婦女，平日係在家從事家務之家庭主婦，並
    未在社會上謀生，此據丁○○供述在卷，是其所能接觸到之人脈必定有限，又查
    其前均未有犯罪之不良記錄，更遑論有賭博之前科，如此之女子如何能獨力經營
    六合彩，又如何去招人前來簽賭，甚至如何在簽賭的過程中與三教九流之輩周旋
    ，在在令人質疑，是查丁○○於檢察官偵訊時，即已供認：係因景氣不佳，其夫
    乙○○會幫忙邀一些賭客等語，其供詞已透露出乙○○在外招攬賭客前來簽賭之
    事實，而乙○○於檢察官偵訊時，更明白自承：因經濟不景氣，所以才做六合彩
    等等，對照乙○○夫婦此之所供，已足證明其夫婦二人確有共同以上述方式來經
    營六合彩簽賭之事實無誤，而所謂經營賭博，係指是否共謀或實際參與賭博犯行
    之實施，非以何人對外掛名為負責人來判斷，是乙○○自承確有做六合彩或有填
    寫六合彩簽賭單之行為，卻辯說係其妻丁○○在經營，其並未參與經營之說詞，
    實係誤解所謂「經營」六合彩之法律上意義。至其另辯說其目前係在經營娃娃機
    生意而無力經營六合彩云云，然其是否確有在經營娃娃機生意，與其是否另有參
    與六合彩簽賭之經營，並不致相互排斥，而所謂經營六合彩簽賭，非指必以做六
    合彩簽賭為正業或唯一之事業始成立，縱其平日尚有其他事業，仍未可以此來做
    為否認其另有從事六合彩簽賭之藉口，況其自稱做娃娃機生意而無力再做六合彩
    ，但其又自承當丙○○於九十二年五月十三日及二十日（均為星期二）二度前去
    其住處簽賭時，其妻丁○○均正忙於餵奶，遂由其代為填寫卷附編號一到四之簽
    單與丙○○，則為何當其妻忙於照料小孩時，其卻均適時的在家遇上丙○○前來
    簽賭，此與其辯稱平日因經營娃娃機生意而忙於在外之說詞，實相矛盾，反可看
    出其妻平日在家從事家務之辛勞而無力獨自經營六合彩簽賭之事實，故其前開所
    辯，均有為己卸責之意，無可採信。故被告乙○○之上開賭博犯行亦足認定，應
    與丁○○、丙○○、甲○○併依法予以論科。
四、核被告丁○○等四人所為，均係犯刑法第二百六十六條第一項前段之普通賭博罪
    ；而被告丁○○、乙○○二人則另犯同法第二百六十八條之意圖營利，提供賭博
    場所及聚眾賭博罪。被告丁○○、乙○○就所犯上開三罪間及被告丙○○、甲○○就所犯之普通賭博罪間，均有犯意之聯絡及行為之分擔，皆為共同正犯。又被
    告丁○○、乙○○二人先後多次犯前之三罪及被告丙○○、甲○○先後多次犯普
    通賭博罪，均時間緊接、所犯構成要件相同，顯皆係基於概括犯意為之，均應依
    連續犯之規定論以一罪，並依法加重其刑。再被告丁○○、乙○○二人係以一行
    為同時觸犯前揭三罪，應依想像競合之規定，從一重之聚眾賭博罪處斷。被告丙○○、甲○○係向該管員警自首而接受裁判，應依自首之規定減輕其等之刑，並
    先加後減之。被告乙○○於前述時間，因經營六合彩簽賭為本院北斗簡易庭判處
    有期徒刑六月確定，於九十年九月二十五日易科罰金執行完畢，有其刑案資料查
    註紀錄表在卷可參，其於受有期徒刑執行完畢後，五年內，再犯本件有期徒刑以
    上之罪，為累犯，應依法遞加其刑。爰分別審酌被告四人犯罪之動機、目的、方
    法、手段、品行、所得利益、所生危害，被告乙○○前業有二次經營六合彩被查
    獲而判處徒刑之犯罪記錄，竟不知戒惕及悔改，再次與其妻從操舊業，其態及做
    法均值非議，而其犯後並不知坦認犯行，反一再以自相矛盾之言論強辯，並欲卸
    責與其妻，毫無悔意，犯後態度不佳，被告丙○○、甲○○二人係因彩金糾紛，
    始向員警自首，其二人實心存不正等一切情狀，分別量處如主文所示之刑，丁○○及丙○○、甲○○部分並另諭知易科罰金或易服勞役之折算標準，以示懲儆。
    末查被告丁○○前未曾受有期徒刑以上刑之宣告，此有臺灣彰化地方法院檢察署
    刑案資料查註紀錄表一紙在卷可稽，其經此教訓，應知警惕而無再犯之虞，所宣
    告之刑，認以暫不執行為適當，併予宣告緩刑三年，以勵自新。扣案如主主欄所
    示之六合彩簽單六張，均係供本件被告賭博所用之工具，其中卷附編號一到四及
    六之簽單，係被告乙○○、丁○○於丙○○前來簽賭後交與丙○○，編號七之簽
    單則係被告甲○○所寫之草稿，是該六紙簽單均係被告甲○○、丙○○所有，均
    應依法併予宣告沒收。至卷附編號五之簽單，並非供被告丙○○、甲○○向被告
    乙○○夫妻簽賭所用，此據被告乙○○、丁○○、甲○○三人供述在卷，雖被告
    甲○○自承該紙簽單可能係在別處所簽，但並無其他佐證足認其尚有在他處簽賭
    之事實，不能證明為被告等人賭博所用，又非屬違禁物，無從併予宣告沒收，附
    此敘明。
五、據上論斷，應依刑事訴訟法第四百五十二條、第二百九十九條第一項前段，刑法
    第二十八條、第五十六條、第二百六十六條第一項前段、第二百六十八條、第五
    十五條、第四十七條、第六十二條前段、第七十四條第一款、第四十一條第一項
    前段、第四十二條第二項前段、第卅八條第一項第二款，罰金罰鍰提高標準條例
    第一條前段、第二條，判決如主文。
本件經檢察官黃玉琪到庭執行職務。
中      華      民      國      九十二      年    十一  月    七        日
                                臺灣彰化地方法院刑事第一庭
                                    審判長法官
                                    法      官
                                    法      官  葛永輝
右正本證明與原本無異。
如不服本判決，應於判決送達後十日內向本院提出上訴狀( 須附繕本 )。
                                    法院書記官  施惠卿
中      華      民      國      九十二      年    十    月    二十八    日
刑法第二百六十八條
意圖營利供給賭博場所或聚眾賭博者，處三年以下有期徒刑，得併科三千元以下罰金
。


司法院資訊處製作；財團法人民間司法改革基金會備份。
